臺灣高等法院刑事判決
110年度上訴字第2381號
上  訴  人  
即  被  告  劉侑軒（原名：林侑峻）



上列上訴人因傷害案件，不服臺灣基隆地方法院110年度訴字第1
5號，中華民國110年4月21日所為之第一審判決（起訴案號：臺
灣基隆地方檢察署109年度少連偵字第64號），提起上訴，本院
判決如下：
    主  文
上訴駁回。                                              
    理  由
一、按不服地方法院之第一審判決而上訴者，須提出上訴書狀，
    並應敘明具體理由，刑事訴訟法第350條第1項、第361條第2
    項分別定有明文，此為上訴必備之程式，倘所提上訴理由非
    屬具體理由者，為上訴不合法律上之程式，且由同法第 361
    條之立法理由第3 項中所載「上訴理由是否具體，係屬第二
    審法院審查範圍，不在命補正之列。」等語可知，上訴書狀
    雖記載理由，但並未具體敘述時，則無須再命補正（最高法
    院97年度台上字第3889號判決意旨參照），第二審法院應依
    刑事訴訟法第362條前段、第367條前段之規定以判決駁回之
    。又其中所稱「具體理由」，固不以其書狀應引用卷內訴訟
    資料，具體指摘原審判決不當或違法之事實，亦不以新事實
    或新證據為上訴理由時，應具體記載足以影響判決結果之情
    形為必要。但上訴之目的，既在請求第二審法院撤銷或變更
    第一審之判決，所稱「具體」，當係抽象、空泛之反面，若
    僅泛言原判決認事用法不當、採證違法或判決不公、量刑過
    重等空詞，而無實際論述內容，或所舉之事由不足為其上訴
    理由之所憑，均難認具體（最高法院106年度第八次刑事庭
    會議決議意旨參照）。是以上訴人之上訴書狀或補提之上訴
    理由書，雖有敘述上訴理由，惟並未具體敘述第一審判決有
    何違法、不當情形，或上訴理由就其所主張第一審判決違法
    或不當之情形，並未舉出該案相關之具體事由足為其理由之
    所憑，其所為上訴，即不符合上訴之法定要件。
二、原判決略以：上訴人即被告乙○○與同案被告吳牧諺因故與告
    訴人甲○○有過節，二人對之心生不滿，遂於108年12月16日
    晚間9時許，夥同王○○、李○○（均由原審少年法庭另行審理
    ）攜帶鋁棒一同至址設新北市○○區○○路○號之瑞芳國小，而
    甲○○則因不知情之友人高亞聖之邀約，與丙○○、呂竑憲及其
    他友人於上揭時、地到場。甲○○到場後，原與高亞聖在該處
    聊天，被告、吳牧諺、王○○、李○○見狀，竟共同基於傷害之
    犯意聯絡，以鋁棒毆打甲○○及欲上前攙扶甲○○之丙○○，致甲
    ○○受有右手第五掌骨骨幹閉鎖性骨折、頭部鈍傷、右上臂挫
    傷、雙手挫傷、左手肘挫傷、左膝挫傷、右小腿挫傷、腹壁
    挫傷、背部挫傷等傷害，丙○○則受有頭部外傷併顱骨骨折等
    傷害之事實，業據被告於警詢及原審坦承有有持鋁棒動手之
    傷害犯行（見偵查卷第10頁，原審卷第64頁），吳牧諺於原
    審坦承：有用鋁棒打甲○○下半身大約四、五下等語（見原審
    卷第65頁），並據甲○○、丙○○於警詢及偵訊、證人呂竑憲於
    警詢及偵訊證述甚詳（見偵查卷第25頁至第35頁、第107頁
    至第110頁），復有衛生福利部基隆醫院診斷證明書等在卷
    可稽（見偵查卷第37頁）。原審因而論被告犯刑法第277條
    第1項之傷害罪，量處有期徒刑三月，並諭知易科罰金之折
    算標準，原判決已敘述其所憑證據、認定理由及量刑依據。
三、被告收受判決後，不服原審判決，提起本件第二審上訴，其
    上訴理由僅稱：「因有跟原告談和解，希望案件能重新審理
    」等語（見本院卷第17頁），並未具體指出原判決究竟有何
    量刑過重或不當之具體理由，揆諸前揭說明，其本件上訴不
    合法律上之程式。又本院收案後曾電聯告訴人，探詢是否如
    被告之上訴意旨所述，惟告訴人表示被告並未出面談和解，
    但經考慮幾日後同意可以談看看，然被告所提供予本院之電
    話卻始終聯絡不上，有本院公務電話查詢紀錄表三紙在卷可
    稽（見本院卷第29頁至第33頁），致本院亦無從為其等安排
    調解，附此敘明。是本件爰不經言詞辯論，逕以判決駁回。
據上論斷，應依刑事訴訟法第367條前段、第372條，判決如主文
。
中　　華　　民　　國　　110 　年　　8 　　月　　9 　　日
                  刑事第二十庭  審判長法　官  王復生
                                      法　官  張紹省
                                      法　官  遲中慧
以上正本證明與原本無異。
如不服本判決，應於收受送達後20日內向本院提出上訴書狀，其
未敘述上訴之理由者並得於提起上訴後20日內向本院補提理由書
（均須按他造當事人之人數附繕本）「切勿逕送上級法院」。
                                      書記官  鄭巧青
中　　華　　民　　國　　110 　年　　8 　　月　　9 　　日